# 确认递延所得税负债，但不确认递延所得税资产

提问人：cfj137 时间：2020-08-31 08:05:07
A公司长期微利，本年购进了大额设备，满足一次性税前扣除条件，企业也一次性加计扣除了，加计扣除后的应纳税所得额为负数。审计师对加计扣除固定资产金额计提了递延所得税负债，但未对加计扣除固定资产金额导致的部分未弥补亏损金额计提递延所得税资产。递延所得税资产确认限额为未来应纳税金额的25%，但一分钱都不计提递延所得税资产是否合理？

回答人：chenyiwei
如果确定由此导致的本年度应纳税所得额（负数）可结转到以后年度进行税前弥补，且在该弥补期限内不会产生足够多的应纳税所得额（因为预计将保持原先的微利状态，即使考虑后续折旧差异转回的影响），则应就该项可结转后期的亏损抵免确认递延所得税资产。实务中，该项递延所得税资产的余额不建议超出已确认的递延所得税负债的余额。